【裁判字號】    98,抗,896
【裁判日期】    980921
【裁判案由】    聲請減刑及定應執行刑
【裁判全文】
臺灣高等法院刑事裁定                   98年度抗字第896號
抗  告  人
即  受刑人  甲○○
上列抗告人即受刑人因減刑及定應執行刑案件，不服臺灣新竹地
方法院中華民國98年8 月14日裁定（98年度聲減字第40號），提
起抗告，本院裁定如下：
    主  文
抗告駁回。
    理  由
一、抗告意旨略以：抗告人即受刑人甲○○（簡稱受刑人）所犯
    如原裁定附表編號一所列之罪早於民國93年4 月12日判決確
    定，並已執行完畢，嗣後如原裁定附表編號二所列之罪始於
    98年6月4日判決確定，自無再將兩者合併定應執行刑之問題
    等語。
二、按裁判確定前犯數罪者，併合處罰之，又數罪併罰，有二裁
    判以上者，依刑法第51條之規定，定其應執行之刑，刑法第
    50條、第53條分別定有明文。而被告犯應併合處罰之數罪，
    經法院以判決或裁定定其數罪之應執行刑確定者，該數罪是
    否執行完畢，均係以所定之應執行刑全部執行完畢為斷，其
    在定應執行刑之前已先執行之有期徒刑之罪，因嗣後與他罪
    合併定應執行刑，由檢察官換發執行指揮書執行應執行刑，
    其前已執行之有期徒刑部分，僅應予扣除，該罪宣告之刑不
    能認為已執行完畢。亦即若僅數罪中之一罪所宣告之刑執行
    完畢，而數罪合併所定應執行之刑尚未執行完畢，應認為執
    行未畢，最高法院93年度台非字第298 號裁定意旨、78年度
    第2 次刑事庭會議決議意旨可資參照。
三、經查，本件受刑人所犯如原裁定附表編號二之罪，犯罪時間
    係在如原裁定附表編號一之罪判決確定日即93年4 月12日以
    前，合於刑法第51條所定數罪併罰應定執行刑之要件，上開
    2 罪自應依刑法第53條規定定其應執行刑。又縱受刑人所犯
    如原裁定附表編號一之罪所宣告之刑業已執行完畢，惟其所
    犯如原裁定附表編號一、二之罪所宣告之刑，既經原審裁定
    合併定其應執行刑，且尚未全部執行完畢，揆諸前揭說明，
    則於原審所定之應執行刑尚未全部執行完畢前，受刑人所犯
    如原裁定附表編號一之罪所宣告之刑並不得謂已執行完畢。
    是原審依檢察官之聲請，就受刑人所犯如原裁定附表編號一
    之罪裁定減刑，並與受刑人所犯如原裁定附表編號二所列不
    應減刑之罪所處之刑合併定應執行刑，經核並無不合，至受
    刑人已執行之刑，將來自會予以抵扣，固不待言。受刑人執
    上開抗告意旨指摘原審裁定不當，顯係出於對法律之誤解，
    尚難認為有理由，應予駁回。
據上論結，應依刑事訴訟法第412 條，裁定如主文。
中    華    民    國    98    年    9     月    21    日
                  刑事第十九庭  審判長法  官  鄧振球
                                      法  官  彭政章
                                      法  官  潘翠雪
以上正本證明與原本無異。
不得再抗告。
                                      書記官  駱國堯
中    華    民    國    98    年    9     月    23    日


司法院資訊處製作；財團法人民間司法改革基金會備份。
